【裁判字號】    92,交聲,397
【裁判日期】    921210
【裁判案由】    聲明異議
【裁判全文】
臺灣高雄地方法院交通事件裁定                    九十二年度交聲字第三九七號
    原處分機關  高雄市政府
    異  議  人  甲○○
    即受處分人
右列受處分人因違反道路交通管理處罰條例案件，對於高雄市政府中華民國九十二年
六月二十三日所為之處分（原處分案號：高市府交裁字第三二－ＺＤ三五四二二五號
），聲明異議，本院裁定如左：
    主  文
異議駁回。
    理  由
一、聲明異議意旨略以：異議人即受處分人於民國九十二年三月二十七日下午四時二
    十二分許，駕駛ＸＶ─五一○三號自小客車，行經國道一號南向二八六公里處，
    為內政部警政署國道公路警察局第四警察隊（以下簡稱公路警察隊）以科學儀器
    測得異議人超速，惟經異議人向公路警察隊申訴後，竟改稱係以雷達測速照相儀
    器測得異議人超速，此與該隊口頭告知異議人係以雷射槍測速儀測得之情不符，
    顯見公路警察隊明知以雷射測速儀執勤不合法而欲加掩飾，況該警察隊縱使以電
    腦雷達自動照相測速器執行測速，然該儀器是否經過經濟部檢驗局檢驗合格，其
    測得之數據是否準確，亦非無疑，為此依法聲明異議等語。
二、按高速公路交通管制規則第五條規定：汽車行駛高速公路應依速限標誌指示。又
    按汽車行駛於高速公路或設站管制之道路，而不遵管制之規定者，處汽車駕駛人
    新臺幣（下同）三千元以上六千元以下罰鍰，道路交通管理處罰條例第三十三條
    第一項定有明文。而汽車駕駛人駕駛汽車違反道路交通管理處罰條例第三十三條
    規定者，除應依該條處罰鍰外，並予記違規點數一點，道路交通管理處罰條例第
    六十三條第一項第一款亦定有明文。
三、經查，本件受處分人即異議人甲○○駕駛車號ＸＶ—五一○三號自用小客車，於
    九十二年三月二十七日下午四時二十二分許，行經國道一號公路南向二百八十六
    公里處，該路段最高速限時速一百公里，竟以時速一百二十公里之速度駕駛，超
    速二十一公里，經內政部警政署國道公路警察局第四警察隊以電腦雷達自動照相
    測速器測得超速，認為受處分人有違反道路交通管理處罰條例第三十三條第一項
    規定之行為，逕行掣發九十二年四月十一日公警局交字第ＺＤ0000000號
    舉發違反道路交通管理事件通知單予以舉發之事實，有內政部警政署國道公路警
    察局第四警察隊九十二年十一月二十六日公警國四交訴字第○九二○○○四四○
    七號函、上開舉發違反道路交通管理事件通知單及採證照片一張在卷可憑（見本
    院卷第六、一九、二八頁），足見本件違規係經由電腦雷達自動照相測速儀器測
    得異議人於前開時、地超速後，由原舉發單位逕行掣單舉發無疑，是異議人辯稱
    舉發單位以雷射槍測速儀測得其超速云云，無足採信。又上開雷達自動照相測速
    儀器於九十一年十月二十四日已經經濟部標準局檢驗合格（檢定合格單號碼ＭＭ
    0000000Ａ，Ｂ、有效期限至九十二年十月），有經濟部標準局九十一年
    十月二十四日編號○○一八六四號雷達測速儀器檢定合格證書一紙附卷可稽（見
    本院卷第二九頁），可見異議人質疑該電腦雷達測速儀器未經檢驗合格，測得之
    數據恐有偏差云云，要屬卸責之詞，亦不足採。綜上所述，異議人確有於前揭時
    地駕駛前開車號自用小客車於高速公路超速行駛之違規行為，從而，原處分機關
    依道路交通管理處罰條例第三十三條第一項、第六十三條第一項第一款規定（漏
    引第一款），裁處三千元罰鍰並記違規點數一點之處分，核無違誤。本件聲明異
    議為無理由，應予駁回。
四、據上論斷，應依道路交通案件處理辦法第十九條，裁定如主文。
中      華      民      國    九十二    年     十二     月      十      日
                                      臺灣高雄地方法院交通法庭
                                          法  官    廖純卿
右正本證明與原本無異。
如不服本裁定，應於裁定送達後五日內，向本院提出抗告狀。
                                          書記官    劉企萍
中      華      民      國    九十二    年     十二     月      十一    日


司法院資訊處製作；財團法人民間司法改革基金會備份。
